臺灣臺南地方法院臺南簡易庭民事判決　
111年度南小字第527號
原      告  吳慧君  
被      告  蕭瑞德  

上列當事人間請求侵權行為損害賠償事件，經本院於民國111年6
月30日言詞辯論終結，判決如下：
    主      文
被告應給付原告新臺幣30,000元，及自民國111年2月9日起至清
償日止，按週年利率百分之五計算之利息。
訴訟費用由被告負擔。
本判決得假執行。
    事實及理由
壹、程序部分：
一、按訴狀送達後，原告不得將原訴變更或追加他訴，但擴張或
    減縮應受判決事項之聲明者，不在此限，民事訴訟法第255
    條第1項第3款定有明文。本件原告於起訴時，原聲明主張：
    被告應給付原告新臺幣（下同）89,988元，及自起訴狀繕本
    送達翌日起至清償日止，按週年利率5％計算之利息（見本院
    111年度簡附民字第15號卷附民卷第5頁）。嗣於訴狀送達後
    ，原告於本院民國111年6月30日言詞辯論期日，當庭減縮訴
    之聲明如下述（見本院卷第44頁），核與前開規定相符，應
    予准許。
二、被告經合法通知，未於言詞辯論期日到場，核無民事訴訟法
    第386條所列各款情事，爰依原告聲請，由其一造辯論而為
    判決。
貳、實體部分：
一、原告起訴主張：
（一）被告可預見提供金融機構帳戶資料予他人使用，恐為不法
      者充作詐騙被害人匯入款項之犯罪工具，並用於使他人逃
      避刑事追訴，進而掩飾、隱匿特定犯罪所得之本質、來源
      或去向，竟仍基於縱使所提供之帳戶資料被作為詐欺取財
      及洗錢之用，亦不違背其本意之幫助詐欺取財及幫助洗錢
      之不確定犯意，於110年3月22日中午某時，在臺南市安南
      區安和路附近某便利超商內，將其所有之元大商業銀行帳
      號00000000000000號帳戶(下稱元大銀行帳戶)、中華郵政
      股份有限公司帳號00000000000000號帳戶、陽信商業銀行
      帳戶000000000000號帳戶之存摺、提款卡（含密碼），以
      每交付一個帳戶每週即可獲取12,000元之代價，寄交真實
      姓名、年籍不詳、LINE暱稱「陳鑫龍」之詐欺集團成年成
      員使用，容任他人作為詐欺取財及洗錢之工具。嗣該詐欺
      集團所屬成年成員取得上開帳戶後，即共同意圖為自己不
      法之所有，基於詐欺取財及洗錢之犯意聯絡，由詐欺集團
      不詳成員於110年3月25日15時30分許、16時25分許、同年
      月26日17時44分許，分別假冒網路購物平台PCHOME之客服
      人員及銀行人員，撥打電話向原告佯稱：因作業疏失致所
      購物品未送達，會退還款項云云，並要求依指示操作ATM
      提存款項，使原告陷於錯誤，於110年3月25日16時43分許
      ，將現金30,000元存入被告之元大銀行帳戶，扣除手續費
      後有29,985元入該帳戶內，該款項旋遭不詳車手提領款項
      而掩飾詐欺犯罪所得之去向。原告知遭人詐騙而提起告訴
      ，嗣經檢察官偵查得知，原告遭詐騙之款項是匯入被告之
      元大銀行帳戶，被告經臺灣臺南地方檢察署提起公訴，並
      經本院以111年度金簡字第26號判決有罪確定。原告依侵
      權行為法律關係，請求被告負損害賠償責任，賠償所受之
      損害30,000元，自屬有據。
（三）爰聲明：
　　⒈被告應給付原告30,000元，及自起訴狀繕本送達被告翌日
      起至清償日止，按週年利率5%計算之利息。
　　⒉訴訟費用由被告負擔。
二、被告未於言詞辯論期日到場，亦未提出書狀作何聲明或陳述
    。 　　
三、得心證之理由：
（一）按因故意或過失，不法侵害他人之權利者，負損害賠償責
      任。民法第184條第1項前段定有明文。 　　
（二）按刑事訴訟判決所認定之事實，固非當然有拘束民事訴訟
      判決之效力，但民事法院調查刑事訴訟原有之證據，而斟
      酌其結果以判斷事實之真偽，並於判決內記明其得心證之
      理由，即非法所不許（最高法院49年台上字第929號判決
      意旨參照），是本院審理本件民事訴訟事件時，自得調查
      刑事訴訟卷內原有之證據，斟酌其結果以判斷事實之真偽
      ，合先敘明。查被告因上開提供元大銀行帳戶供詐騙集團
      使用，掩飾詐欺犯罪所得之去向，使原告等被害人將被詐
      欺款項存入而受有損失之事實，經本院刑事庭以111年度
      金簡字第26號判處被告：「蕭瑞德幫助犯洗錢防制法第十
      四條第一項之洗錢罪，處有期徒刑貳月，併科罰金新臺幣
      貳萬元，罰金如易服勞役，以新臺幣壹仟元折算壹日。」
      確定，此有該判決在卷可稽，並經本院依職權調取該刑事
      偵審執行卷宗核閱無誤。被告對於原告主張之事實，已於
      相當時期受合法之通知，而於言詞辯論期日不到場，亦未
      提出準備書狀爭執，依民事訴訟法第280條第3項本文準用
      同條第1項之規定，應視同自認，綜合上開證據資料，自
      堪信原告之主張為真實。從而，原告主張因被告故意不法
      侵害行為而生損害，揆諸首揭規定，被告自應負侵權行為
      損害賠償責任。因此，原告請求被告賠償其所受損害30,0
      00元，為有理由。
（三）又原告於110年3月25、26日受詐欺集團不詳成員假冒網路
      購物平台PCHOME之客服人員及銀行人員詐騙，要求依指示
      操作ATM提存款項，除上開30,000元存入被告之元大銀行
      帳戶外，另外轉帳29,988元、29,988元及現金存款30,000
      元至第三人之中華郵政股份有限公司帳號（000000000000
      00號、00000000000000、00000000000000），此經原告於
      警詢時陳述在卷，並有上開帳戶之交易明細附於警卷可按
      。故原告雖受詐騙集團之詐騙而將上開三筆款項匯入、存
      入第三人帳戶而受有損失，然該帳戶非被告提供，難認被
      告就此部分有幫助詐騙集團洗錢而侵害原告權利之事實，
      附此說明。
（四）末按給付無確定期限者，債務人於債權人得請求給付時，
      經其催告而未為給付，自受催告時起，負遲延責任。其經
      債權人起訴而送達訴狀，或依督促程序送達支付命令，或
      為其他相類之行為者，與催告有同一之效力。遲延之債務
      ，以支付金錢為標的者，債權人得請求依法定利率計算之
      遲延利息。應付利息之債務，其利率未經約定，亦無法律
      可據者，週年利率為百分之五。民法第229條第2項、第23
      3條第1項前段及第203條定有明文。經查，本件損害賠償
      之債並無確定給付期限，從而，原告本於侵權行為之法律
      關係，請求被告應給付原告30,000元，及自刑事附帶民事
      訴訟起訴狀繕本送達被告之翌日即111年2月9日起（見本
      院111年度簡附民字第15號卷第9頁）至清償日止，依年利
      率百分之五計算之利息，為有理由。
四、綜上所述，原告依侵權行為損害賠償之法律關係，請求被告
    給付30,000元，及自111年2月9日起至清償日止，按週年利
    率百分之五計算之遲延利息，即有理由，應予准許。
五、本件係民事訴訟法第436條之8所定之小額訴訟事件，原告勝
    訴部分，應依同法第436條之20之規定，依職權宣告假執行
    。　　
六、訴訟費用負擔之依據：民事訴訟法第78條。
中　　華　　民　　國　　111 　年　　7 　　月　　14　　日
                  台南簡易庭  法　官  張麗娟
上列為正本係照原本作成。
如不服本判決，應於收受送達後20日內以違背法令為理由向本院
提出上訴狀（上訴理由依法應表明一、原判決所違背之法令及其
具體內容。二、依訴訟資料可認為原判決有違背法令之具體事實
。）如於本判決宣示後送達前提起上訴者，應於判決送達後20日
內補提上訴理由書（須附繕本），如未於上訴後20日內補提合法
上訴理由書，法院得逕以裁定駁回上訴。
中　　華　　民　　國　　111 　年　　7 　　月　　14　　日
                               書記官  高培馨